【裁判字號】    90,易,1330
【裁判日期】    901019
【裁判案由】    違反勞動基準法
【裁判全文】
臺灣彰化地方法院刑事判決                          九十年度易字第一三三號
    公  訴  人  臺灣彰化地方法院檢察署檢察官
    被      告  丙○○○工業股份有限公司
    兼代表人    乙○○
    選任辯護人  周黛婕
右列被告因違反勞動基準法案件，經檢察官聲請簡易判決處刑（九十年度偵字第二三
七一號），本院認應依通常程序審理，茲判決如左：
    主      文
丙○○○工業股份有限公司、乙○○均無罪。
    理      由
一、本件公訴意旨略以：被告乙○○為被告丙○○○工業股份有限公司負責人（下稱
    晟岱公司）負責人，自民國（下同）七十四年四月二十三日至八十九年十一月二
    十二日，雇用張永章（九十年三月十九日死亡）從事勞動工作。未依勞動基準法
    第五十五條第一項規定給付張永章退休金，事經彰化縣政府出面協調，乙○○均
    置之不理，認其等涉有勞動基準法第七十八條、第八十一條第一項罪嫌云云。
二、按犯罪事實應依證據認定之，無證據不得推定其犯罪事實，又不能證明被告犯罪
    者，應諭知無罪之判決，此於刑事訴訟法第一百五十四條及同法第三百零一條第
    一項分別定有明文。
三、公訴人認被告等涉有上開罪嫌，係告訴人之指述、證人吳金同之證述及彰化縣政
    府處理勞資爭議協調會議紀錄為其論據，惟訊據被告乙○○矢口否認有右揭犯行
    ，辯稱：告訴人之父張永章係自被告晟岱公司離職，並非辦理退休，而且告訴人
    之父於被告乙○○之父甲○○八十一年間自前負責人廖和文接手晟岱公司時，有
    講明重新聘僱所有員工，故告訴人之父年資之計算應自八十一年間起算，然告訴
    人堅持自七十四年間起算，雙方有所爭執，並非被告故不給付等語；經查，告訴
    人之父張永章於八十九年十一月二十二日因離職而退保勞工保險，並於同年十二
    月十六日轉由豪奏億企業社加保勞工保險等情，業據告訴人提出勞工保險卡影本
    及本院詢勞工保險局覆函附勞工保險退保申報表等件在卷可稽，則告訴人之父於
    既係從被告晟岱公司離職轉往豪奏億企業社任職，與勞動基準法第五十五條第一
    項得請領退休金之規定尚有未符，被告晟岱公司自無給付退休金之義務，當無違
    反勞動基準法而構成刑責之餘地；此外，本院復查無其他積極證據足資證明被告
    有何上開犯行，揆諸首開說明，被告犯罪不能證明，自應為無罪之諭知。
據上論斷，應依刑事訴訟法四百五十二條、第三百零一條第一項，判決如主文。
本案經檢察官朱綩綺到庭執行職務。
中      華      民      國      九十    年      十      月      十九    日
                                    臺灣彰化地方法院刑事第二庭
                                        法      官  謝  仁  棠
右正本證明與原本無異。
如不服本判決應於判決送達後十日內向本院提出上訴狀( 須附繕本 )。
告訴人或被害人對於判決如有不服具備理由請求檢察官上訴者，其上訴期間之計算係
以檢察官收受判決正本之日期為準。
                                        法院書記官  于  淑  真
中      華      民      國      九十    年      十      月     二十四   日


司法院資訊處製作；財團法人民間司法改革基金會備份。
